臺灣高雄地方法院刑事判決　　　　　　　　　　　　九十三年度訴字第二八一九號
　　公　訴　人　臺灣高雄地方法院檢察署檢察官
　　被　　　告　甲○○　男　三.
右列被告因違反毒品危害防制條例案件，經檢察官提起公訴（九十三年度毒偵字第四
五五五號），嗣因被告就被訴事實為有罪之陳述，本院並聽取當事人之意見後，改依
簡式審判程序進行，判決如左：
    主  文
甲○○連續施用第一級毒品，處有期徒刑拾月。扣案之第一級毒品海洛因壹小包（淨
重零點零玖公克，空包裝重零點壹柒公克），沒收銷燬之。
    事  實
一、甲○○前因施用毒品案件，經本院裁定送臺灣高雄看守所附設勒戒處所觀察、勒
    戒後，認無繼續施用毒品之傾向，由臺灣高雄地方法院檢察署檢察官於民國九十
    年二月二日，以九十年度毒偵緝字第五六號不起訴處分確定。詎甲○○猶不知悔
    改，竟基於施用第一級毒品海洛因之概括犯意，於上開不起訴處分確定後之五年
    內，於九十三年八月初某日、八月十二日下午三時許，在高雄市○鎮區○○街空
    屋內及其他不詳地點，以將海洛因摻入蒸餾水中用針筒注射之方式，連續施用第
    一級毒品海洛因共二次，嗣為警於九十三年八月十三日上午十一時二十分許，在
    高雄市○鎮區○○街某空屋前，因見甲○○形跡可疑而臨檢，當場於甲○○所著
    長褲右方口袋內扣得第一級毒品海洛因一小包（淨重零點零九公克，空包裝重零
    點一七公克），並經採集其尿液送驗而查獲。
二、案經高雄市政府警察局苓雅分局報告臺灣高雄地方法院檢察署檢察官偵查起訴。
    理  由
壹、程序方面：
    按本件被告甲○○所犯係死刑、無期徒刑、最輕本刑為三年以上有期徒刑以外之
    罪，其於準備程序就前揭被訴事實為有罪之陳述，經受命法官告知簡式審判程序
    之旨，並聽取其與公訴人之意見後，本院認無不得或不宜改依簡式審判程序進行
    之處，爰依刑事訴訟法第二百七十三條之一第一項、第二百八十四條之一，裁定
    本件由受命法官獨任進行簡式審判程序，合先敘明。
貳、實體方面：
  一、訊據被告甲○○對於右揭犯罪事實坦承不諱，本院復審酌：
    (一)查被告前因施用毒品案件，經本院裁定送臺灣高雄看守所附設勒戒處所觀察、
      勒戒後，認無繼續施用毒品之傾向，由臺灣高雄地方法院檢察署檢察官於民國
      九十年二月二日，以九十年度毒偵緝字第五六號不起訴處分確定之事實，有本
      院被告院內索引卡紀錄表、臺灣高等法院被告全國前案紀錄表、臺灣高雄地方
      法院檢察署刑案資料查註紀錄表各乙份在卷可按。是被告於涉本案之前，業曾
      犯施用毒品，並於觀察勒戒執行完畢釋放後，再經檢察官不起訴處分確定甚明
      。
    (二)次查，經警將被告於九十三年八月十三日上午十一時二十分許遭查獲時所採集
      之尿液送驗結果，係呈嗎啡陽性反應，此有尿液採證代碼對照表、高雄市立凱
      旋醫院九十三年八月三十日編號第00000000號濫用藥物尿液檢驗報告
      各乙份在卷可稽。又查：
     (1)海洛因施用入人體後水解還原成嗎啡，再循嗎啡之代謝方式排出體外，業據
       行政院衛生署藥物食品檢驗局七十三藥檢壹字第○三○二二一號函說明綦詳
       ，且依醫學臨床實驗及根據英國藥學會出版Isolation and Indentification
       of Drugs乙書第二九三頁載明：海洛因經注射入人體後，在體內迅速水解成
       6Monoacety Imorphine，再緩緩繼續水解成嗎啡，然後再循嗎啡之代謝方式
       排出，同書第四三一至四三二頁並載有：嗎啡經注射入人體後，約百分之五
       十以上於八小時內自尿中排出，至二十四小時排出約百分之九十，但四十八
       小時後仍有微量可檢出等語。
     (2)再者，前揭醫院尿液檢驗報告均載明係以ＧＣ／ＭＳ（即氣相層析質譜儀分
       析法）方法檢驗，而該方法之原理係檢品經氣化後，通過層析管分離純化，
       再將純化後之成分循序送入質譜儀做個別鑑定。因質譜儀所測定之圖譜，在
       化學上被公認具有指紋特性，故可據以完全判定該檢品係為何種化合物。職
       是，台北榮民總醫院即認為「若以氣相層析質譜儀（ＧＣ／ＭＳ）作藥物及
       其代謝產物之定性及定量分析，幾乎不會有偽陽性反應產生」，此經該院八
       十三年四月七日以八三北總內字第三○五九號函示明確。
     (3)又於九十三年八月十三日扣得之海洛因粉末，經送驗結果，係第一級毒品海
       洛因屬實（淨重零點零九公克，空包裝重零點一七公克），此有法務部調查
       局調科壹字第二二００一八二二六號鑑定通知書乙份在卷為佐。
     (4)準此而論，被告之尿液經以氣相層析質譜儀分析法檢驗，既係呈嗎啡陽性反
       應，且扣案物品亦檢驗出海洛因陽性反應，顯見被告應有在前揭犯罪時間施
       用第一級毒品海洛因之行為甚明。
    (三)綜上所述，被告前曾犯施用毒品，於觀察勒戒執行完畢釋放後及經檢察官不起
      訴處分後之五年內，再犯本件施用第一級毒品海洛因，事證應屬明確，其犯行
      應堪認定。
二、查海洛因屬毒品危害防制條例第二條第二項第一款所規定之第一級毒品，核被告
    所為，係犯毒品危害防制條例第十條第一項施用第一級毒品罪。被告持有第一級
    毒品，復進而施用，其持有毒品之低度行為，應為施用第一級毒品之高度行為所
    吸收，不另論罪。被告先後二次施用第一級毒品之犯行，時間緊接，所犯構成要
    件相同，顯係基於概括犯意為之，為連續犯，依刑法第五十六條規定，以一罪論
    ，並加重其刑。爰審酌被告施用毒品，足以戕害其身心，滋生其他犯罪，惡化治
    安，嚴重損及公益，且被告前曾犯施用毒品，甫經觀察勒戒執行完畢，竟於短期
    內再為本件施用毒品犯行，顯見其不思悔改，自制力亦顯不佳；惟另考量被告於
    犯後即能坦承犯行，而其施用毒品行為於本質上係屬自我戕害行為，反社會性之
    程度應屬較低等一切情狀，酌情分別量處如主文所示之刑，以資懲儆。又扣案之
    海洛因一小包（淨重零點零九公克，空包裝重零點一七公克）屬第一級毒品，爰
    依毒品危害防制條例第十八條第一項前段規定，併予宣告沒收銷燬之（其包裝因
    包覆該毒品，其上顯留有該毒品之殘渣，衡情自難與之剝離，當應整體視之為毒
    品，連同該包裝併予宣告沒收銷燬之）。至鑑驗耗用之第一級毒品海洛因既已滅
    失，自毋庸宣告沒收銷燬。
據上論斷，應依刑事訴訟法第二百七十三條之一第一項、第二百八十四條之一、第二
百九十九條第一項前段，毒品危害防制條例第十條第一項、第十八條第一項前段，刑
法第十一條前段、第五十六條，判決如主文。
本案經檢察官乙○○到庭執行職務。
中　　　華　　　民　　　國　　　九十三　　年　　十二　　月　　 十三　　日
                                  臺灣高雄地方法院刑事第五庭
                                      法　官  郭瓊徽
右正本證明與原本無異。
如不服本判決，應於收受送達後十日內向本院提出上訴書狀，其未敘述上訴之理由者
並得於提起上訴後十日內向本院補提理由書（均須按他造當事人之人數附繕本）。
                                      書記官  陳瓊芳
中　　　華　　　民　　　國　　九十三　　年　　 十二 　　月　　 十四 　　日
附錄本判決論罪之法條：
毒品危害防制條例第十條第一項
    施用第一級毒品者，處六月以上五年以下有期徒刑。
毒品危害防制條例第十條第二項
    施用第二級毒品者，處三年以下有期徒刑。
